臺灣彰化地方法院北斗簡易庭小額民事判決
111年度斗小字第117號
原      告  馨琳揚企管顧問有限公司


法定代理人  唐明良  

訴訟代理人  王郁雯  
            賴耀仁  

被      告  王俊億  


上列當事人間請求給付電信費事件，本院於民國111年6月14日言
詞辯論終結，判決如下：
    主    文
被告應給付原告新臺幣肆仟肆佰玖拾元，及其中新臺幣參仟玖佰
玖拾元自民國一一一年五月十五日起至清償日止，按年息百分之
五計算利息。
原告其餘之訴駁回。
訴訟費用新臺幣壹仟元，由被告負擔新臺幣參佰元，餘由原告負
擔。
本判決第一項得假執行。但被告如以新臺幣肆仟肆佰玖拾元為原
告預供擔保，得免為假執行。
    事實及理由
一、原告主張：被告前於民國104年1月31日向訴外人台灣之星電
    信股份有限公司申請租用門號為0000000000號之行動電話服
    務，惟被告嗣未依約繳納電信費，就上開門號0000000000號
    迄今積欠電信費用新臺幣（下同）3,990元及專案補償款即
    違約金10,988元，該債權已由台灣之星公司轉讓予原告，經
    催告被告清償，被告仍置之不理，爰依電信服務契約及債權
    讓與之法律關係提起本件訴訟等語。並聲明：被告應給付原
    告14,978元及自起訴狀繕本送達翌日起至清償日止，按年息
    5%計算利息。
二、被告則以：伊同意給付原告3,990元電信費用，但補償金太
    高等語。並聲明：原告之訴駁回。
三、得心證之理由：
  ㈠原告主張的事實，有其所提出與其所述相符之債權讓與證明
    書、債權讓與通知書及回執、行動寬頻業務申請書、專案同
    意書、帳單等件為證，而為被告僅爭執上開事項，自堪信原
    告上開部分主張之事實為真實。
  ㈡按約定之違約金額過高者，法院得減至相當之數額；當事人
    得約定債務人於債務不履行時，應支付違約金。違約金，除
    當事人另有訂定外，視為因不履行而生損害之賠償總額。其
    約定如債務人不於適當時期或不依適當方法履行債務時，即
    須支付違約金者，債權人除得請求履行債務外，違約金視為
    因不於適當時期或不依適當方法履行債務所生損害之賠償總
    額，民法第252條、第250條分別定有明文。惟依專案同意書
    所載門號0000000000號，若於本專案合約期間內提前終止契
    約及違反限制資費，應繳交專案補償款。本件被告與台灣之
    星公司間所訂立的補償金條款，是因為被告未繳款視為提前
    退租的違約金，核其性質，應該為損害賠償額預定性質的違
    約金，而本院審酌上開門號0000000000號所約定之期間、被
    告違約日數、被告原應繳納之專案補償款即違約金等情節，
    認原告所請求之違約金尚屬過高，應酌減為500元，方屬公
    允適當。
  ㈢又揆諸民法第250條「當事人得約定債務人於債務不履行時，
    應支付違約金。違約金，除當事人另有訂定外，視為因不履
    行而生損害之賠償總額。其約定如債務人不於適當時期或不
    依適當方法履行債務時，即須支付違約金者，債權人除得請
    求履行債務外，違約金視為因不於適當時期或不依適當方法
    履行債務所生損害之賠償總額」之規定，本件上開門號補償
    款（違約金）屬退租、取消或調降費率視為提前退租之違約
    金，有行動寬頻業務申請書及專案同意書為證，核其性質乃
    針對提前解約而預定之損害賠償，應為損害賠償額預定性質
    之違約金。是被告違約時，除得請求該約定之違約金外，不
    得更請求遲延利息賠償損害（最高法院62年台上字第1394號
    判例意旨參照），是此部分不得再請求遲延利息。
  ㈣綜上所述，原告依電信服務契約及債權讓與之法律關係，訴
    請被告給付4,490元，及其中3,990元自起訴狀繕本送達翌日
    即111年5月15日起至清償日止，按年息5%計算之利息，為有
    理由，應予准許。其逾此範圍之請求，則無理由，應予駁回
    。
四、本件原告勝訴部分係就民事訴訟法第436條之8訴訟適用小額
    程序所為被告敗訴之判決，依同法第436條之20規定，應依
    職權宣告假執行。並依同法第392條第2項規定，依職權宣告
    被告如預供擔保，得免為假執行。
五、訴訟費用負擔之依據：民事訴訟法第79條。本件第一審訴訟
    費用為原告繳納之第一審裁判費1,000元，本院依兩造之勝
    敗比例酌定訴訟費用負擔，爰判決如主文第3項所示。
中　　華　　民　　國　　111 　年　　6 　　月　　21　　日
                  臺灣彰化地方法院北斗簡易庭
                          法  官  楊鑫忠
以上正本係照原本作成。
如對本判決不服，得於送達後20日內以判決違背法令為理由，向
本院提起上訴狀(須附繕本)。
中　　華　　民　　國　　111 　年　　6 　　月　　21　　日
                          書記官  張清秀